臺灣高等法院高雄分院刑事判決　　　　95年度上訴字第2218號
上　訴　人　臺灣屏東地方法院檢察署檢察官
上　訴　人
即　被　告　甲○○
　　　　　　　　　（現另案於臺灣屏東監獄竹田分監執行中）
上列上訴人因被告違反毒品危害防制條例案件，不服臺灣屏東地
方法院95年度訴字第780 號中華民國95年10月31日第一審判決（
起訴及移送併辦案號：臺灣屏東地方法院檢察署95年度毒偵字第
1264、1546號），提起上訴，本院判決如下：
    主  文
原判決撤銷。
甲○○施用第一級毒品，處有期徒刑壹年肆月。扣案沾黏海洛因
成分之注射針筒貳支沒收銷燬之；又施用第二級毒品，處有期徒
刑壹年貳月。扣案驗後淨重共計零點肆公克之甲基安非他命貳小
包各連同包裝袋沒收銷燬之；應執行有期徒刑貳年貳月。扣案沾
黏海洛因成分之注射針筒貳支、驗後淨重共計零點肆公克之甲基
安非他命貳小包各連同包裝袋均沒收銷燬之。
    事  實
一、甲○○前因施用毒品，經原審法院以94年度毒聲字第187 號
    裁定施予觀察、勒戒，於民國94年3 月30日入勒戒所執行，
    嗣因無繼續施用傾向，於94年5 月2 日釋放出所執行完畢，
    竟不知悔改，於觀察、勒戒執行完畢釋放後5 年內，復分別
    基於施用第一級、第二級毒品之犯意，自95年7 月27日凌晨
    0 時30分起至同年8 月9 日不詳時間，在屏東市○○路其停
    放路旁之座車內及屏東縣長治鄉進興村進興巷111 之5 號住
    處等處，以注射之方式，每兩天施用海洛因1 次，及以將甲
    基安非他命置入玻璃球吸食器內，再用火燒烤，吸食其煙霧
    之方式，吸食甲基安非他命，每兩三天施用1 次，嗣於95年
    7 月27日凌晨3 時30分許，因警方為另案在屏東市○○路
    248 號前方盤查其同車友人而查獲，扣得其所有甲基安非他
    命2 小包（合計驗後淨重0.4 公克）、沾黏海洛因成分之注
    射針筒2 支。經採尿送驗結果，呈嗎啡、可待因，即海洛因
    經人體水解代謝產物，及甲基安非他命陽性反應。繼又於同
    年8 月9 日下午13時，警方到其住處執行另案拘提時，發現
    甲○○左右手臂上皆有注射針孔痕跡，經其同意採尿送驗，
    結果呈嗎啡及安非他命陽性反應而發現上情。
二、案經屏東縣警察局屏東分局移送臺灣屏東地方法院檢察署檢
    察官偵查起訴及移請併案審理。
    理  由
一、訊據上訴人即被告甲○○對於前揭時地施用第一級毒品海洛
    因及第二級毒品甲基安非他命之事實，均坦承不諱，並有扣
    案之白色晶體2 包及注射針筒2 支足資佐證，該白色晶體2
    包（驗後淨重0.4 公克）及注射針筒2 支經原審囑託高雄醫
    學大學附設中和紀念醫院以氣相層析質譜儀法（GC/MS） 檢
    驗結果，晶體確為甲基安非他命，而注射針筒則沾黏有海洛
    因無誤，有該院95年9 月25日編號0000-000、243 、244 號
    檢驗報告在卷可稽，又被告先後二次為警查獲後，經採尿送
    臺灣檢驗科技股份有限公司以氣相層析質譜儀法（GC/MS）
    檢驗結果，亦呈可待因、嗎啡，即海洛因經人體水解代謝產
    物，及甲基安非他命陽性反應，有95年8 月25日KＺ00000000
    0000、KＺ000000000000號濫用藥物尿液檢驗報告2 紙附卷可
    參，上開報告均為鑑定機關本於專業知識及以精密儀器測試
    後所得之結論，自可憑信。被告甲○○自白施用海洛因及甲
    基安非他命，堪信與事實相符。
二、被告甲○○前因施用毒品，經本院以94年度毒聲字第187 號
    裁定施予觀察、勒戒，於94年3 月30日入勒戒所執行，嗣因
    無繼續施用傾向，於94年5 月2 日釋放出所執行完畢，有臺
    灣高等法院被告前案紀錄表、臺灣屏東地方法院檢察署刑案
    資料查註紀錄表、全國施用毒品案件紀錄表、受觀察勒戒人
    毒品及前科紀錄簡列表各1 份在卷可按，其經觀察、勒戒執
    行完畢釋放後，5 年內再犯本件施用第一級、第二級毒品之
    犯罪事證已臻明確，應依法論科。
三、按海洛因、甲基安非他命依序為毒品危害防制條例第2 條第
    2 項第1 款、第2 款規定之第一級、第二級毒品，除法律另
    有規定者外，不得持有、施用。核被告甲○○所為，係犯毒
    品危害防制條例第10條第1 項之施用第一級毒品罪，及同條
    第2 項之施用第二級毒品罪。其施用前持有海洛因及甲基安
    非他命之低度行為，各為施用之高度行為所吸收，不另論罪
    。查被告於前開施用毒品經觀察勒戒於94年5 月2 日釋放出
    所執行完畢後，仍繼續施用毒品不斷，於本案之前，亦因施
    用第一級毒品，經本院於95年6 月22日以95年度上訴字第95
    1 號判處有期徒刑1 年2 月確定，現正執行該案中，有臺灣
    高等法院被告前案紀錄表在卷可考，顯見其施用毒品成癮而
    有施用毒品之習慣，其施用行為即具有反覆實施之性質，應
    為集合犯，故被告接續數次施用第一、二級毒品之行為，僅
    能論以單一之施用第一級毒品、第二級毒品罪（臺灣高等法
    院暨所屬法院95年法律座談會決議參照）。被告於95年7 月
    27日第一次為警查獲後，再繼續施用毒品直至同年8 月9 日
    再為警查獲之行為，雖未經檢察官起訴，惟因係集合犯一罪
    ，本院自得一併予以審理，被告所犯上開二罪，犯意各別，
    行為互異，應予分論併罰。
四、原審予以論罪科刑，固非無見，然查原審就被告於95年7 月
    27日為警查獲後再施用第一、二級毒品之行為，係數罪併罰
    且未經起訴，乃將檢察官聲請併辦部分退回，未予一併審理
    ，自有未洽，被告上訴指摘原判決量刑太重，雖無理由，惟
    檢察官上訴指摘原審未依集合犯之理論予以併辦審理為不當
    ，即非無理由，原判決既有可議，即屬無可維持，應由本院
    將原判決撤銷，審酌被告甲○○之年齡、品行、智識程度、
    犯罪手段、犯罪對於法益侵害之程度，其為72年1 月9 日出
    生之人，為本件犯罪時年23歲，有年籍等資料在卷可參，正
    值華年，前因施用第一級毒品，經本院以95年度上訴字第95
    1 號（原審法院95年度訴字第260 號）判處有期徒刑1 年2
    月確定，業於95年8 月25日入監執行，又另因施用第二級毒
    品案件，亦已經原審法院於95年9 月28日以95年度易字第40
    0 號判處有期徒刑6 月，並諭知易科罰金之折算標準，於95
    年10月22日確定，有臺灣高等法院被告前案紀錄表、臺灣屏
    東地方法院檢察署刑案資料查註紀錄表及判決書各1 份在卷
    可按，素行不良，並考量其前案施用第一級、第二級毒品甫
    經查獲，第一級毒品部分並已經判刑，竟不知警惕收斂，又
    犯本件施用第一級、第二級毒品犯行，足徵其法治觀念薄弱
    ，且已施用毒品成習，對於社會秩序及其個人身心健康之危
    害甚鉅，又斟酌本件查獲毒品、器具之數量，及其犯罪後尚
    知坦認犯行，態度尚可等一切情狀，各量處如主文所示之刑
    ，並定其應執行之刑。扣案合計驗後淨重0.4 公克之甲基安
    非他命2 小包為查獲之毒品，其包裝袋因盛裝毒品而為該成
    分所沾黏，無法析離，此觀卷附法務部調查局93年3 月19日
    調科臺字第09300113060 號函文意旨自明，應與所盛裝、沾
    黏之毒品併同處分，依毒品危害防制條例第18條第1 項前段
    ，沒收銷燬之。扣案注射針筒2 支因被告甲○○持以供施用
    海洛因使用而為其成分所沾黏，依上開函文意旨，顯亦無法
    析離，應與沾黏之毒品成分併同處分，一併依毒品危害防制
    條例第18條第1 項前段沒收銷燬之。未扣案供被告甲○○施
    用甲基安非他命之玻璃吸食器，已於本件查獲前遭被告丟棄
    而滅失，依現有卷證復不能證明其尚存在，爰不另為沒收之
    諭知，附此敘明。
據上論斷，應依刑事訴訟法第369 條第1 項前段、第364 條、第
299 條第1 項前段，毒品危害防制條例第10條第1 項、第2 項、
第18條第1 項前段，刑法第11條、第51條第5 款，判決如主文。
本案經檢察官許月雲到庭執行職務。
中　　華　　民　　國　　96　　年　　1 　　月　　9 　　日
                  刑事第四庭    審判長法  官  陳吉雄
                                      法  官  林水城
                                      法  官  吳進寶
以上正本證明與原本無異。
施用第一級毒品部分如不服本判決應於收受本判決後10日內向本
院提出上訴書狀，其未敘述上訴理由者，並得於提起上訴後10日
內向本院補提理由書狀（均須按他造當事人之人數附繕本）「切
勿逕送上級法院」。
其餘不得上訴。
中　　華　　民　　國　　96　　年　　1 　　月　　10　　日
　　　　　　　　　　　　　　　　　　　書記官  梁美姿
附錄本件判決論罪科刑法條：
毒品危害防制條例第10條第1、2項
施用第一級毒品者，處 6 月以上 5 年以下有期徒刑。
施用第二級毒品者，處 3 年以下有期徒刑。
                                                      Q
